【裁判字號】    90,訴,3685
【裁判日期】    901012
【裁判案由】    遷讓房屋等
【裁判全文】
臺灣臺北地方法院民事判決  九十年訴字第三六八五號
    原      告  乙○○○
    被      告  甲○○
                丙○○
右當事人間請求遷讓房屋等事件，本院判決如左：
    主    文
被告丙○○應將坐落台北市○○段○○段○一八八─○○○○地號土地上即門牌號碼
台北市○○○路一四六號六樓房屋遷讓返還原告，並自民國九十年五月一日起至返還
前開房屋之日止，按月給付原告新臺幣貳萬陸仟元。
被告甲○○、丙○○應連帶給付原告新台幣壹拾貳萬貳仟伍佰玖拾肆元，及被告甲○
○應自民國九十年八月一日起，被告丙○○應自民國九十年七月二十八日起，均至清
償日止，按年息百分之五計算之利息。
訴訟費用由被告丙○○負擔九分之八，餘由被告甲○○、丙○○連帶負擔。
本判決第一、二項於原告分別以新台幣貳拾陸萬元為被告丙○○、新台幣肆萬元為被
告甲○○、丙○○供擔保後，得假執行。
    事    實
甲、原告方面：
一、聲明：除供擔保金額外，如主文第一、二項所示。
二、陳述：
（一）被告甲○○前於民國八十九年四月間，向原告承租所有坐落台北市○○段○○
      段○一八八─○○○○地號土地上，門牌號碼台北市○○○路一四六號六樓房
      屋，租賃期間自八十九年五月一日起至翌年四月三十日止，每月租金新台幣（
      下同）二萬六千元，於租賃期間所生之瓦斯及大樓管理費由承租人即被告負擔
      。
（二）詎被告甲○○於承租系爭房屋後，自八十九年十月一日起即拒絕再按月給付租
      金，嗣經原告先後於八十九年十一月十六日、十二月六日，分別以台北漢中街
      郵局第七六九、八一五號存證信函，通知被告繳清前所積欠之租金，期間被告
      甲○○雖曾陸續給付原告三萬五千元現金，並交付以訴外人張瑞津為發票人（
      被告甲○○為背書人），票載金額七萬八千元之支票一紙，然該支票屆期經原
      告提示竟因存款不足而遭退票。是迄至系爭租賃期限屆至止，被告甲○○共積
      欠原告租金九萬五千元【26,000×7－52,000（押租保證金）－35,000=95,000
      】。又被告甲○○於租賃期間另欠繳瓦斯費及大樓管理費計二萬七千五百九十
      四元，亦由原告為其墊付，其因此獲有不當利益，致原告受有損害，就此，被
      告自應依民法第一百七十九條不當得利之規定返還原告其所受之利益。茲因被
      告丙○○為系爭租賃契約之連帶保證人，且已明示放棄先訴抗辯權，則就上揭
      欠租及代墊款總計十二萬二千五百九十四元，自應由被告負連帶給付之責。
（三）又系爭租賃契約於九十年四月三十日期限屆至終止後，被告甲○○隨即遷居他
      處，避不見面，而被告丙○○竟在未經原告同意之情況下，逕自占用系爭房屋
      ，拒絕搬遷。原告見其氣焰囂張，遂請求當地里長出面協助處理，並於聲明保
      留相關法律追訴權之情況下，要求彭女於同年五月二十日前自行遷離該屋。熟
      知，彭女於五月二十日屆至後，仍強行占用該房屋，於屋後隨意堆置各種雜物
      ，電器等，甚且蠻橫地表示其就是要以該屋作為「倉庫」之用等語。縱經鄰人
      報警前來處理，仍不得要領。
（四）原告為此於九十年六月七日再度發函彭女，催請其盡速搬遷，惟彭女依然置若
      罔聞，實屬欺人太甚。又彭女無權占用原告所有房屋並堆置各項家電、雜物，
      致使原告無從就系爭房屋為通常之使用、收益，受有相當於租金之損害。緣此
      之故原告乃依民法第七百六十七條、一百八十四條之規定，訴請被告丙○○遷
      讓交還系爭房屋，並賠償原告因房屋被占用所受之損害，洵屬依法有據。
三、證據：提出建物所有權狀影本一份、房屋租賃契約書影本一份、八十九年十一月
    十六日存證信函影本一份、八十九年十二月六日存證信函影本一份、支票及退票
    理由單影本一份、管理費及瓦斯費繳費通知單影本各一份、照片四張、九十年六
    月七日律師函影本一份、房屋稅繳納證明書影本一份為證。
乙、被告方面：未於最後言詞辯論期日到場，但依其以前到庭所為之聲明及陳述略以
    ：
一、聲明：駁回原告之訴及假執行之聲請。
二、陳述：自認原告主張之事實。被告願意遷讓交還系爭房屋，但請給一點時間搬遷
    ；又被告目前無力清償積欠原告所請求之款項，請給予分期償還。
    理    由
一、本件被告均未於最後言詞辯論期日到場，核皆無民事訴訟法第三百八十六條各款
    所列情形，爰依原告之聲請，由其一造辯論而為判決。
二、原告主張被告甲○○以被告丙○○為連帶保證人，向原告承租台北市○○○路一
    四六號六樓房屋，租期自八十九年五月一日起至翌年四月三十日止，租金每月二
    萬六千元，於租賃期間所生之瓦斯費及大樓管理費由承租人負擔。詎被告甲○○
    自八十九年十月一日起未繳付租金，經原告先後於八十九年十一月十六日、十二
    月六日，分別以台北漢中街郵局第七六九、八一五號存證信函，通知其繳清前所
    積欠之租金，期間被告甲○○雖曾陸續給付原告三萬五千元現金，並交付以訴外
    人張瑞津為發票人（被告甲○○為背書人），票載金額七萬八千元之支票一紙，
    然該支票屆期經原告提示竟因存款不足而遭退票，迄至系爭租賃期限屆至止，共
    積欠租金九萬五千元【26,000×7－52,000（押租保證金）－35,000=95,000】。
    又被告甲○○於租賃期間另欠繳瓦斯費及大樓管理費計二萬七千五百九十四元，
    亦由原告為其墊付。再系爭租賃契約於九十年四月三十日期限屆至終止後，被告
    甲○○隨即遷居他處，避不見面，而被告丙○○竟在未經原告同意之情況下，無
    權占用系爭房屋，拒絕搬遷，嗣經原告委請當地里長出面協助處理要求被告丙○
    ○於同年五月二十日前自行遷離該屋，詎被告丙○○屆期仍不搬遷，並於屋後隨
    意堆置各種雜物，電器等。原告為此於九十年六月七日再度發函催請被告丙○○
    盡速搬遷，惟被告丙○○仍拒不搬遷之事實，業據提出與其所述相符之建物所有
    權狀、房屋租賃契約書、八十九年十一月十六日存證信函、八十九年十二月六日
    存證信函、支票及退票理由單、管理費及瓦斯費繳費通知單、照片四張、九十年
    六月七日律師函、房屋稅繳納證明書等件為證，復為被告所自認，自堪信為真實
    。
三、從而，原告以被告甲○○租期已告屆滿，被告丙○○無權占有系爭房屋為由，請
    求被告丙○○返還系爭房屋，及給付自租期屆滿翌日即九十年五月一日起至返還
    系爭房屋日止，按月以二萬六千元計算相當於租金之損害金；暨請求被告甲○○
    、丙○○連帶給付積欠之租金及由原告所代墊之瓦斯費及管理費計十二萬二千五
    百九十四元，及自起訴狀繕本送達被告之翌日即被告甲○○應自九十年八月一日
    起，被告丙○○應自九十年七月二十八日起，均至清償日止，按年息百分之五計
    算之利息，均屬正當，應予准許。
四、原告陳明願供擔保，請求宣告假執行，經核無不合，爰酌定相當相當擔保金額准
    許之。
五、結論：本件原告之訴為有理由，依民事訴訟法第三百八十五條第一項前段、第八
    十五條第一項後段、第八十五條第二項、第三百九十條第二項，判決如主文。
中      華      民      國    九十      年      十      月      十二    日
                                            民事第二庭法      官  曾部倫
右為正本係照原本作成。
如對本判決上訴，須於判決送達後廿日內向本院提出上訴狀。
中      華      民      國    九十      年      十      月      十二    日
                                                      法院書記官  柯月英


司法院資訊處製作；財團法人民間司法改革基金會備份。
